【裁判字號】    94,易,90
【裁判日期】    950302
【裁判案由】    傷害等
【裁判全文】
臺灣雲林地方法院刑事判決                94年度易字第90號
公  訴  人  台灣雲林地方法院檢察署檢察官
被      告  乙○○
上列被告因傷害等案件，經檢察官提起公訴（93年度偵字第1867
號、第2686號），並當庭擴張恐嚇部分之犯罪事實，本院判決如
下：
    主  文
乙○○連續犯恐嚇危害安全罪，處有期徒刑陸月，如易科罰金，
以佰元折算壹日。又犯散布文字誹謗罪，處有期徒刑伍月，如
易科罰金，以佰元折算壹日。又犯傷害罪，處有期徒刑貳月，
如易科罰金，以佰元折算壹日。應執行有期徒刑壹年，如易科
罰金，以佰元折算壹日。
    犯  罪  事  實
一、乙○○與丁○○曾為男女朋友關係，後因乙○○懷疑丁○○
    另結交異性朋友並提出分手而發生爭執，雙方互相以電話傳
    簡訊方式辱罵，惟乙○○竟基於恐嚇之概括犯意，先後於下
    列時間，自其所有0000000000號行動電話，以傳電話簡訊之
    方式，將下列以加害丁○○生命、身體之事為內容之簡訊，
    傳送至丁○○所有0000000000或0000000000號行動電話，恐
    嚇丁○○，令丁○○心生畏懼，致生危害於安全：
（一）民國93年3 月17日14時55分許，傳送：「看誰等誰破麻去
      讓那個幹了賤人我幹妳娘」。
（二）93年3 月17日15時32分許，傳送：「我不會像你一樣不要
      讓我等太久哦要關要殺我隨你殺一次讓我死要關就關一生
      」。
（三）93年3 月28日11時56分54秒，傳送：「希望妳考慮到外地
      讀書這樣是最好的會讓妳連最後一面都見不到慢慢等吧」
      。
（四）93年3 月28日12時8 分30秒，傳送：「賤女人到處和人做
      愛拿孩子拿到不能生死好又和幾個再做愛還有在補習班做
      愛嗎還是在車上還是又在戲院廁所做了女人看多了沒看見
      像妳這樣賤和隨便的女人一百公斤的也可以妳去死一死好
      了不行沒那麼好等待吧」。
（五）93年3 月28日17時24分21秒，傳送：「對妳們我不再心軟
      了等著看吧」。
（六）93年3月30日0時25分28秒，傳送：「我們一起死吧」。
（七）93年3 月30日8 時9 分25秒，傳送：「我沒得到我要的結
      果我不可能結束下次怎樣我不知道我能知道是一次比一次
      恨心看妳吧不信別後悔」。
（八）93年3 月30日9 時43分19秒，傳送：「沒關係很好找死我
      們一起死」。
二、乙○○另又基於誹謗丁○○之犯意，於93年3 月30日前某日
    ，製作內容為「蘇什麼嘉，在外面到處騙男人的錢，還和男
    人拿過兩個小孩，只要是男人她都可以和他做愛做的事，在
    四湖工作常叫男人去那裡做那事情，戲院廁所也可以做，車
    上也可以做，還會自己約男生去嘉義開房間，還會自己買保
    險套來給男人用，還會吹男人的那裡，真是不錯，請大家告
    訴大家，有意者，請到四湖，蘇老師，就是了，玩一玩就好
    ，不要用感情哦，切記」等，表示丁○○私生活荒淫之文字
    傳單，指摘足以毀損丁○○名譽之事，並意圖散布而影印20
    張，嗣又在丁○○住處附近之北港鎮水埔里社區，將該文字
    傳單散布於道路，經丁○○之叔叔戊○○在路旁拾獲其中1
    張，並通知丁○○之父親後，始由丁○○報警處理。
三、93年3 月30日下午丁○○因受父親通知，乙○○在住處附近
    散布文字傳單誹謗之情事，乃前往乙○○位於雲林縣北港鎮
    ○街里○○街19之3 號之住居處，欲將乙○○之所作所為告
    知乙○○之母親陳蔡美春，同日19時40分許，丁○○到達後
    與乙○○發生爭執，乃乙○○竟基於傷害他人身體之犯意，
    以徒手方式推倒丁○○，至丁○○身體因而摔在門把上，受
    有頭部外傷、顏面挫擦傷等傷害。
四、案經丁○○訴由雲林縣警察局北港分局及臺西分局報告臺灣
    雲林地方法院檢察署檢察官偵查起訴。
    理  由
一、被告不爭執事項及其證據：
（一）被告對於下列起訴之事項不爭執：
  １、犯罪事實欄一部份：被告坦承傳送事實欄所列之簡訊內容
      給丁○○。
  ２、犯罪事實欄二部份：
    (1)被告坦承該文字傳單為其所撰寫。
    (2)被告坦承曾經影印20張傳單。
    (3)扣案之傳單，並非被告提供給員警。
  ３、犯罪事實欄三部份
    (1)93年3月30日19時40分許，丁○○曾到被告住處。
    (2)後來丁○○到醫院驗傷，受有頭部外傷、顏面挫擦傷等傷
      害。
    (3)丁○○的傷是因為撞到被告家的門把所造成。
（二）上開被告不爭執事項，有下列證據可為證明：
  １、犯罪事實欄一部份：
    (1)丁○○在本院審理中之證述（本院卷第68頁至第69頁背面
      、第73頁背面至第74頁）。
    (2)簡訊翻拍照片30張（臺西分局警卷第4 頁至第6 頁共8 張
      、北港分局警卷第9 頁共2 張、本院卷第24頁至第26頁，
      編號1至編號8部分共20張）。
  ２、犯罪事實欄二部份：
    (1)丁○○在本院審理之證述（本院卷第70頁、第75頁）。
    (2)戊○○在本院審理之證述（本院卷第76頁背面至第80頁背
      面）。
    (3)扣案之文字傳單影本1紙（北港分局警卷第12頁）。
  ３、犯罪事實欄三部份：
    (1)丁○○在本院審理之證述（本院卷第71頁至第72頁）。
    (2)陳蔡美春在警訊及偵查中之供述（北港分局警卷第5 頁至
      第6頁、偵查卷第15頁至第16頁、第42頁至第44頁）。
    (3)行政院衛生署嘉義醫院診斷證明書、傷害證明書各1 紙（
      北港分局警卷第8 頁、偵查卷第12頁）。
二、對於被告抗辯事項本院之判斷：
（一）被告辯解要旨：
  １、因為丁○○也有傳簡訊互罵，所以才傳簡訊給丁○○。
  ２、雖然製作傳單，但並未散發，是出去喝酒時，放在袋子中
      不慎遺落。
  ３、並沒有毆打丁○○，是將丁○○的手撥開，他自己失去重
      心才撞到門把受傷。
（一）本院不採的理由：
  １、被告提出由丁○○所有0000000000號行動電話傳送之文字
      簡訊翻拍照片13張（本院卷第30頁至第36頁），本院整理
      其時間及內容如下：
    (1)93年4 月18日18時44分26秒、「是阿，本來就不是你的，
      你又沒種... 」。
    (2)93年4 月18日18時52分14秒、「你不要再到外面造虐了，
      你媽在家閒閒等著你忙」。
    (3)93年4 月18日18時59分30秒、「你真的不是人耶！連你自
      己的老媽都敢上」。
    (4)其餘93年4 月18日15時21分25秒、93年4 月19日10時47分
      33秒、10時48分14秒、10時49分0 秒、10時49分28秒等，
      相片內僅有時間畫面，並出現無任何文字。
      依照被告所提出的上開行動電話簡訊翻拍相片，自000000
      0000號行動電話傳來簡訊的時間，最早也是發生在93年4
      月18日，而被告卻是在同年3 月17日至30日間，以簡訊恐
      嚇丁○○。因此，被告所抗辯，因為丁○○也有傳簡訊互
      罵，所以才傳簡訊給丁○○云云，並無可採信。況且，2
      人以行動電話傳簡訊互相攻擊辱罵，不過私行詆毀對方人
      格，然被告卻另以加害對方生命、身體之事相脅，造成丁○○心生畏懼，其情狀顯然已逾越法律規範。
  ２、據證人戊○○在本院證稱：他所住的地方算是村裡最大條
      的路，他家是進村的第一家，當時發現整條馬路都有傳單
      ，大約有1 、20張，在撿到的前1 、2 天就發現，但沒注
      意看，是後來整理花台，看到花台上有1 張，才看傳單內
      容，知道大概在說什麼人，所以第2 天遇到他大哥即丁○○的父親蘇湘渡，才對他說，並又撿1 張拿給他看，蘇湘
      渡就去撿其他的傳單（本院卷第78頁至第80頁背面）等情
      。則依據證人上開證述，傳單是散布在丁○○所居住的水
      埔里社區○○○○道上，且已然有多日。再被告所有0000
      000000號行動電話，於93年3 月24日16時16分28秒，曾傳
      一通內容為：「妳到時候不要連累我就好我印的東西都被
      他們拿去了會怎樣做我不知道不要找我就對了保重」之簡
      訊（本院卷第26頁、編號9 相片3 張）給丁○○，其時間
      距離戊○○所陳述在馬路上看到傳單的時間甚為接近，因
      此該簡訊的內容，顯然就是指扣案之傳單無疑。被告既然
      已經複製20張，顯已有意散布於眾，其雖辯稱：是出去喝
      酒時，放在袋子中不慎遺落云云，然對於飲酒之時間、地
      點，卻無法說明，而該傳單出現在丁○○住處的交通要道
      上，顯非偶然，應係被告故意選擇村人來往之交通要衢散
      布所致，因此被告所為上開不慎遺落之辯解，本院認為並
      不可信。
  ３、本件丁○○雖有受傷之事實，然其所受傷害之原因，據告
      訴人丁○○指訴係被告以揮拳方式，致其撞到門把受傷，
      而被告則辯稱，係將丁○○的手撥開，丁○○自己失去重
      心才受傷，雙方各執一詞。本院認為依據在場之證人即被
      告的母親陳蔡美春在警訊中所陳述：「丁○○進入屋內推
      乙○○，及作勢要打乙○○，乙○○推開他，他自己去撞
      到門把，乙○○沒有毆打丁○○」（北港分局警卷第5 頁
      背面），及其在偵查中證稱：「丁○○先推乙○○，乙○○馬上反推她，她向前跌倒嘴角可能是撞到我家鋁門方形
      把手」（偵卷第15頁）等情，依證人證述之情節，被告並
      未揮拳毆打丁○○，而是以推倒的方式，致令丁○○受傷
      ，故丁○○所稱揮拳云云，並不實在。但被告推倒丁○○
      ，又係出於故意，並非被告所稱的不小心撥開云云，則被
      告抗辯亦屬不實。再陳蔡美春為被告的母親，於偵查中亦
      對丁○○提出傷害告訴，護子心切，故絕無可能攀誣被告
      ，其證述被告出手反推丁○○，致丁○○撞到鋁門把手等
      情，應係真實，從而被告上開所辯，丁○○是自己失去重
      心受傷云云，並無可採信。另證人丙○○並未見到被告與
      丁○○發生爭執的過程，亦不知造成丁○○受傷之原因（
      本院卷第86頁），其所證述之情節與本件被告是否犯傷害
      罪無涉，自無法做為被告有利之認定依據，併予敘明。
三、論罪科刑的理由：
（一）核被告所為以行動電話傳簡訊方式恐嚇丁○○，致丁○○
      心生畏懼部分，係犯刑法第305 條之恐嚇危害安全罪。其
      散布文字指摘足以毀損丁○○名譽之事部分，係犯刑法第
      310 條第2 項、第1 項散布文字誹謗罪。而其傷害丁○○
      身體，係犯刑法第277 條第1 項之傷害罪。
（二）被告以行動電話傳簡訊之方式，先後多次恐嚇丁○○，其
      時間緊接，犯罪構成要件相同，顯係基於概括犯意反覆為
      之，為連續犯，應依刑法第56條規定論以一罪，並加重其
      刑。又原起訴書雖僅就犯罪事實欄一之（一）、（二）、
      （八）部分起訴，然公訴人於本院審理中，已以連續犯關
      係擴張其餘部分，故基於審判不可分原則，本院就其他部
      分，仍應一併審理，併此敘明。
（三）被告所為上開連續恐嚇、散布文字誹謗、傷害等3 罪，犯
      意各別，罪名不同，應分論併罰。
（四）本院審酌被告與丁○○原為男女朋友關係，因感情破裂而
      起爭執，被告未能以理性的態度面對問題，卻以恐嚇、誹
      謗的激烈手段傷害對方心理，在對方登門理論時，又出手
      傷人，暨其犯罪次數與所用手段、並考量其素行、犯罪後
      態度不甚良好等一切情狀，各量處如主文所示之刑，並依
      刑法第51條第5 款規定，定其應執行之刑，及易科罰金之
      折算標準。
四、適用的法律：
（一）刑事訴訟法第299 條第1 項前段。
（二）刑法第277 條第1 項、第305 條、第310 條第2 項、第1
      項、第56條、第51條第5 款、第41條第1 項前段、第2 項
      。
（三）罰金罰鍰提高標準條例第1 條前段、第2 條。
本案經檢察官甲○○到庭執行職務。
中    華    民    國    95    年    3     月    2     日
                  刑事第三庭    審判長法  官 劉 國 賓
                                      法  官 廖 國 勝
                                      法  官 廖 淑 華
以上正本證明與原本無異。
如不服本判決應於送達後10日內向本院提出上訴狀。
                                      書記官 黃 秋 萍
中    華    民    國    95    年    3     月    3     日
中華民國刑法第277條
 (普通傷害罪)
傷害人之身體或健康者，處3 年以下有期徒刑、拘役或1 千元以
下罰金。
犯前項之罪因而致人於死者，處無期徒刑或7 年以上有期徒刑；
致重傷者，處3年以上10年以下有期徒刑。
中華民國刑法第305條
 (恐嚇危害安全罪)
以加害生命、身體、自由、名譽、財產之事，恐嚇他人致生危害
於安全者，處2年以下有期徒刑、拘役或3百元以下罰金。
中華民國刑法第310條
 (誹謗罪)
意圖散布於眾，而指摘或傳述足以毀損他人名譽之事者，為誹謗
罪，處1年以下有期徒刑、拘役或5百元以下罰金。
散布文字、圖畫犯前項之罪者，處2 年以下有期徒刑、拘役或1
千元以下罰金。
對於所誹謗之事，能證明其為真實者，不罰。但涉於私德而與公
共利益無關者，不在此限。


司法院資訊處製作；財團法人民間司法改革基金會備份。
